【裁判字號】    97,易,238
【裁判日期】    970724
【裁判案由】    竊盜
【裁判全文】
臺灣基隆地方法院刑事判決               97年度易字第238號
公  訴  人  臺灣基隆地方法院檢察署檢察官
被      告  甲○○
                    押)
上列被告因竊盜案件，經檢察官提起公訴（97年度偵字第119號）
，本院判決如下：
    主  文
甲○○攜帶兇器毀越安全設備竊盜，累犯，處有期徒刑柒月，扣
案之鐵撬壹支沒收，又攜帶兇器毀越安全設備竊盜，累犯，處有
期徒刑柒月；又竊盜，累犯，處有期徒刑月，扣案之漁網壹支
沒收；又竊盜，累犯，處有期徒刑月，扣案之漁網壹支沒收；
又竊盜，累犯，處有期徒刑月。應執行有期徒刑壹年肆月，扣
案之鐵撬壹支、漁網壹支均沒收。
    事  實
一、甲○○前曾因竊盜罪，經本院以94年度簡上字第105號判處
    有期徒刑4月，於民國95年2月14日以易科罰金執行完畢，詎
    仍不知悔改，各基於意圖為自己不法所有之犯意，分別為下
    列犯行：
  (一)甲○○於96年10月6日23時6分許，騎乘其所有車牌號碼XKH-
    907號重型機車至基隆市○○路275巷13號戊○○之倉庫前，
    持其所有客觀上對人之生命、身體具有危險性，可供兇器使
    用之鐵撬1支，毀壞上址1樓窗戶木板後，進入倉庫內，竊取
    小卷海產1箱，得手後，載至基隆市信義市場販售，得款新
    臺幣（下同）1,700元，贓款花用殆盡，鐵撬1支則遺忘在現
    場。經警通知甲○○於96年11月24日12時55分至警局說明時
    而循線查獲上情，並在現場扣得上開鐵撬1支。
  (二)甲○○於96年10月21日，騎乘其上開機車至基隆市○○路36
    9巷45－6號賴麗貞經營之潮境咖啡館前，持其所有客觀上對
    人之生命、身體具有危險性，可供兇器使用之螺絲起子1 支
    ，敲碎1樓窗戶後，自窗戶進入屋內，嗣在營業櫃檯抽屜內
    竊取硬幣共500元，得手後購買米、酒花用殆盡，螺絲起子
    （未扣案）隨手丟棄。嗣經警通知甲○○於96年11月8日17
    時至警局說明時，而查獲上情。
  (三)其於96年11月3日凌晨零時許，騎乘上開機車至基隆市○○
    路387號曾顏順經營之萬順活海產批發店，徒手掀開放置在
    屋外養殖箱上纖維蓋子，再以其所有之魚網伸入魚箱內，撈
    取紅魽魚10條，得手後，將其中3條帶回家中食用，其餘7條
    於則同日凌晨1時許，攜至基隆市○○路358號黃莛芳所經營
    之「傻大姐快炒店」，以1,000元出售予不知情之黃莛芳，
    所得款項花用殆盡。嗣經警循線通知甲○○於96年11月8日
    17 時至警局說明時而查獲。
  (四)其於96年11月4日凌晨零時許，騎乘上開機車至曾顏順經營
    之上開萬順活海產批發店，徒手掀開放置在屋外養殖箱上纖
    維蓋子，再以其所有之魚網伸入魚箱內撈取紅魽魚11條，將
    其中3條帶回家中食用，其餘8條於同日凌晨1時許，帶至上
    開黃莛芳所經營之「傻大姐快炒店」，以1,200元出售予不
    知情之黃莛芳，所得款項花用殆盡。經警循線通知甲○○於
    96年11月8日17時至警局說明時查獲，並扣得上開魚網1支。
  (五)復於96年11月23日6時許，騎乘上開機車至基隆市○○路516
    巷21號許雅惠住處外，徒手拆下白鐵門1片，得手後藏匿在
    住處旁空地欲變賣。嗣經警循線通知甲○○於96年11月24日
    15 時20分至警局說明時查獲上情。
二、案經基隆市警察局第二分局移送臺灣基隆地方法院檢察官偵
    查起訴。
    理  由
一、上開事實，業據被告甲○○於警詢、偵查及本院審理中坦承
    不諱，核與證人戊○○、丁○○於警詢、偵查中之證述及證
    人余文凱、黃莛芳、乙○○於警詢中之證述大致相符，另有
    扣案之魚網、鐵撬各1支可證，及有贓物認領保管單、監視
    器翻拍照片、現場照片、車籍查詢基本資料畫面等在卷可按
    ，被告之自白與事實相符，其罪證明確，應予依法論科。
二、按鐵撬、螺絲起子質地鋒利，客觀上足以造成他人生命、身
    體之危害，係屬兇器。核被告所為事實欄(一)(二)之犯行，係犯
    刑法第321條第1項第2、3款之加重竊盜罪；就事實欄(三)(四)(五)
    每次所為，係各犯刑法第320條第1項之普通竊盜罪。被告上
    開所犯各罪，犯意各別，應予分論併罰。又被告受前述有期
    徒刑執行完畢後，5 年內故意再犯有期徒刑以上之罪，係屬
    累犯，均應依刑法第47條第1項規定加重其刑。爰審酌被告
    之素行不佳，其年輕力壯，竟不思己力，多次以竊盜犯行獲
    取財物，惟其犯後均能坦承各該竊盜犯行，態度良好等情狀
    ，分別量處如主文所示之刑，並定應執行刑，以示懲儆。扣
    案魚網1支、鐵撬1支係被告所有供犯罪所用之物，已據被告
    供明在卷，應依法宣告沒收。至於被告行竊所使用之螺絲起
    子，因未扣案，且被告於本院審理中陳稱上開螺絲起子業已
    丟棄，堪認該犯罪工具業已滅失，為免沒收之困難，該物無
    庸諭知沒收，併此說明。
據上論斷，應依刑事訴訟法第299條第1項前段，刑法第321條第1
項第2款、第3款、第320條第1項、第47條第1項、第51條第5款、
第38條第1項第2款，刑法施行法第1條之1，判決如主文。
本案經檢察官丙○○到庭執行職務。
中    華    民    國    97    年    7     月    24    日
                  刑事第三庭法    官  鄭培麗
以上正本證明與原本無異。
對於本件判決如有不服，應於收受送達後10日內，向本院提出上
訴書狀，上訴於臺灣高等法院，並按他造當事人之人數附具繕本
。
中    華    民    國    97    年    7     月    24    日
                            書 記 官  王佩珠
附錄論罪法條：
中華民國刑法第320條第1項
意圖為自己或第三人不法之所有，而竊取他人之動產者，為竊盜
 罪，處5年以下有期徒刑、拘役或5百元以下罰金。
意圖為自己或第三人不法之利益，而竊佔他人之不動產者，依前
項之規定處斷。
中華民國刑法第321條第1項
犯竊盜罪而有左列情形之一者，處六月以上、五年以下有期徒刑
：
一、於夜間侵入住宅或有人居住之建築物、船艦或隱匿其內而犯
    之者。
二、毀越門扇、牆垣或其他安全設備而犯之者。
三、攜帶兇器而犯之者。
四、結夥三人以上而犯之者。
五、乘火災、水災或其他災害之際而犯之者。
六、在車站或埠頭而犯之者。


司法院資訊處製作；財團法人民間司法改革基金會備份。
